【裁判字號】    97,中簡上,334
【裁判日期】    970606
【裁判案由】    竊盜
【裁判全文】
臺灣臺中地方法院刑事判決           97年度中簡上字第334號
上  訴  人  臺灣臺中地方法院檢察署檢察官
被      告  甲○○
上列上訴人因被告竊盜案件，不服本院九十七年度中簡字第八三
七號中華民國九十七年三月十四日第一審簡易判決（原聲請簡易
判決處刑案號：臺灣臺中地方法院檢察署九十七年度速偵字第一
○二二號），提起上訴，本院管轄第二審之合議庭判決如下：
    主          文
上訴駁回。
    犯罪事實及理由
一、本案經本院合議庭審理結果，認第一審簡易判決認事用法及
    量刑均無不當，應予維持，並引用第一審判決書記載之犯罪
    事實、證據及理由（如附件）。
二、檢察官上訴意旨略以：被告甲○○所竊取之物品為鋼絞線、
    鋁線，現今原物料飛漲，被告所竊取之物品價值顯逾原審所
    判決之罰金新台幣（下同）三千元，被告因遭查獲之犯罪成
    本與犯行可得之利益相較，顯不相當，原審判決顯屬過輕，
    為此提起上訴，請求撤銷改判有期徒刑三月等語。
三、經查：被告於民國九十七年三月一日上午八時四十分許，在
    臺中縣大里市○○路五○號旁空地，竊取被害人乙○○（聲
    請簡易判決處刑書及原審判決均誤載為黃麗靜）所有之鋼絞
    線（長約二百公尺，重約一百公斤）、鋁線（長約四十八公
    尺，重約十二公斤）得手之犯罪事實，業據其於警詢、偵查
    及本院審理時坦承不諱，並經被害人於警詢時指述明確，復
    有贓物認領保管單等附卷可稽，足認被告前開自白與事實相
    符，從而本件事證明確，被告竊盜犯行堪以認定。原審認被
    告所為係犯刑法第三百二十條第一項之竊盜罪，判處被告罰
    金三千元，如易服勞役，以新台幣一千元折算一日，其認事
    用法，並無不當。檢察官上訴意旨雖認原審量刑過輕，惟關
    於刑之量定，係實體法上賦予法院得為自由裁量之事項，倘
    其未有逾越法律所規定之範圍，或濫用其權限，即不得任意
    指摘為違法，最高法院著有七十五年台上字第七○三三號判
    例可資參照，且在同一犯罪事實與情節，如別無其他加重或
    減輕之原因，下級審量定之刑，亦無過重或失輕之不當情形
    ，則上級審法院對下級審法院之職權行使，原則上應予尊重
    （最高法院八十五年度台上字第二四四六號判決意旨參照）
    。本件被告所竊取之物品，依據被害人之陳述，價值共計一
    千九百元，並無檢察官所指被告犯罪所得遠逾原審判決罰金
    刑數額之情形。又本件被告竊取得手後，尚在現場整理欲以
    搬運車載走之際即為警查獲，查扣贓物事後已發還被害人，
    有被害人出具之贓物認領保管單附卷可參，其犯罪對被害人
    所生損害尚非重大，是原審於法定量刑範圍內予以量處，原
    無不當，且量刑本屬法院就個案為裁量之職權，原審綜合各
    情，判處被告罰金三千元，如易服勞役，以新台幣一千元折
    算一日，難謂有何違法失當之處。因此，本院認檢察官以原
    審量刑過輕為由，提起上訴請求撤銷改判為無理由，應予駁
    回。
據上論斷，應依刑事訴訟法第四百五十五條之一第三項、第三百
七十三條、第三百六十八條，判決如主文。
中    華    民    國    97    年    6     月    6     日
                  刑事第十二庭  審判長法  官  莊深淵
                                      法  官  蔡建興
                                      法  官  羅智文
上正本證明與原本無異。
本件不得上訴。
                                      書記官  廖春玉
中    華    民    國    97    年    6     月    6     日


司法院資訊處製作；財團法人民間司法改革基金會備份。
